【裁判字號】    89,交易,305
【裁判日期】    891226
【裁判案由】    過失傷害
【裁判全文】
臺灣桃園地方法院刑事判決                        八十九年度交易字第三五號
    公  訴  人  臺灣桃園地方法院檢察署檢察官
    被      告  乙○○
右列被告因過失傷害案件，經檢察官提起公訴（八十九年度偵字第七０四八號），本
院判決如左：
        主  文
乙○○因過失傷害人，處拘役伍拾日。如易科罰金以參佰元折算壹日。
        事  實
一、乙○○於民國（下同）八十八年十月二十八日下午四時五十分許，騎乘車牌號碼
    ＪＣＮ─七九二號之重型機車，沿桃園縣中壢市南亞工專往桃園縣中壢市○○○
    路○段方向行駛，途經桃園縣中壢市○○○路○段四一四巷內，本應注意車前狀
    況，隨時取必要之安全措施，以避免發生危險，而依當時天候晴，路面鋪設柏油
    、乾燥、無缺陷、無障礙物、視距良好等情況，又無不能注意之情事，竟疏未注
    意車前狀況，於閃避行人摔車後不慎以滑行之機車衝撞行走中之路人丙○○，致
    丙○○受有頭部外傷、腦鈍傷之傷害。乙○○於肇事後，在未被有偵查犯罪職權
    之機關或公務員發覺其為犯人前，即以電話向警報案自首，進而接受本件裁判。
二、案經丙○○訴由桃園縣警察局中壢分局報請台灣桃園地方法院檢察署檢察官偵查
    起訴。
        理  由
一、訊據被告乙○○對於右揭過失傷害之犯行坦承不諱，並據告訴人丙○○於警訊、
    告訴代理人甲○○於本院審理中指訴綦詳，及証人林佑財証述屬實，且有警制道
    路交通事故調查表乙份、現場照片四幀附卷可稽。按汽車行駛時，駕駛人應注意
    車前狀況，並隨時採取必要之安全措施，道路交通安全規則第九十四條第三項定
    有明文。被告騎乘重型機車自應遵守上開規定，而參之當時天候晴，路面鋪設柏
    油、乾燥、無缺陷、無障礙物、視距良好等情，有道路交通事故調查報告表在卷
    足按，顯無不能注意之情，被告騎乘車型機車疏未注意車前狀況，為肇事之原因
    。被告應注意能注意竟疏未注意上開規定致肇車禍，且被害人丙○○確因本件車
    禍受傷，亦據被告自承在卷，並有華揚醫院出具之診斷証明書一紙在卷可考，足
    認被告之過失行為與被害人丙○○之傷害間確有相當因果關係。又告訴代理人甲○○雖辯稱：車禍當時並非乙○○報警，而係南亞工專賴教官報警。丙○○被撞
    後，除了頭部外傷、腦鈍傷之傷害外，另尚有鼻中膈彎曲及心導管障礙、輕度三
    尖瓣閉鎖不全、右心房肥大之傷害，係屬重傷害云云，並庭呈台北市立陽明醫院
    於八十九年七月二十日、八月二十九日開具之診斷書二紙為証。惟查，據証人即
    南亞工專之教官丁○○到庭証稱：本案車禍發生時伊並未在現場目睹，是撞到後
    ，學生跑進辦公室報告，伊才與二位教官一同至外察看，當時被害人已送醫不在
    現場，伊並不清楚是誰報警，伊亦無請學生報警等語，顯見告訴代理人甲○○之
    指訴已與實情不符，且丙○○係於八十九年七月二十日始因鼻中膈彎曲而前去台
    北市立陽明醫院就診，惟此距案發八十八年十月二十八日已有九月餘，如有不適
    應早已發現就醫，尚不致拖延長達九月餘，故該症狀是否係因車禍所致，已屬可
    疑，並經本院向台北市立陽明醫院函查得知，丙○○係於八十九年七月二十日至
    該院耳鼻喉科看診即發現鼻中膈彎曲，因之前並無檢查過鼻中構造，故無法判斷
    是否為後天撞擊所致，至於鼻中膈彎曲可以經由手術醫治，並非不治之症，丙○○之心電圖檢查呈右束不完全性傳導阻滯，疑右心室肥大，經進一步心臟超音波
    檢查並無右心室肥大，只有微量三尖瓣閉鎖不全，此現象於正常人可見，且多為
    先天性之所見，因無見到三尖瓣鎖鍵斷裂，故無法証實與撞擊有關，微量三尖瓣
    閉鎖不全並無治療之必要，此有該院於八十九年十月十七日出具之北市醫歷字第
    八九六０六五一一００號函在卷足憑，足認告訴代理人之指訴核與事實不符，尚
    難採信。綜上所述，本件事証明確，被告之過失犯行洵堪認定，應予依法論科。
二、核被告之所為，係犯刑法第二百八十四條第一項前段之過失傷害罪。又被告於車
    禍肇事後即報警處理，業據被告陳明在卷，係對於未被發覺之犯罪自首而接受裁
    判，應依刑法第六十二條前段減輕其刑。爰審酌被告之過失程度、被害人所受之
    傷勢、迄今尚未與被害人達成和解，賠償其等損害，惟犯罪後供承不諱之態度等
    一切情狀，量處如主文所示之刑，並諭知易科罰金之折算標準，以資懲儆。
據上論斷，應依刑事訴訟法第二百九十九條第一項前段、刑法第二百八十四條第一項
前段、第六十二條前段、第四十一條，罰金罰鍰提高標準條例第一條前段、第二條，
判決如主文。
本案經檢察官張春暉到庭執行職務。
中      華      民      國     八十九    年    十二     月    二十六    日
   臺灣桃園地方法院交通法庭
                                   法  官  林  恆  吉
(得於十日內上訴)
附論罪科刑依據之法條：
刑法第二百八十四條第一項前段


司法院資訊處製作；財團法人民間司法改革基金會備份。
